臺灣彰化地方法院刑事判決　　　　　　　100年度易字第819號
公　訴　人　臺灣彰化地方法院檢察署檢察官
被　　　告　黃世雄
上列被告因竊盜案件，經檢察官聲請簡易判決處刑（100 年度偵
字第4940、5053號），本院（100 年度簡字第1508號）認為不宜
逕以簡易判決處刑，改行通常程序審理，判決如下：
    主  文
黃世雄踰越安全設備竊盜，累犯，處有期徒刑柒月。又竊盜，累
犯，處有期徒刑月。應執行有期徒刑捌月。
    事  實
一、黃世雄前因竊盜案件，經臺灣花蓮地方法院以95年度花簡字
    第690 號判決處有期徒刑3 月，經送監執行，於民國96年2
    月21日縮短刑期期滿執行完畢。仍不知警惕，意圖為自己不
    法之所有，並基於竊盜之各別犯意，分別為下列行為：
    (一)於97年9 月間某日上午6 時許（聲請簡易判決處刑書誤載
      為96年間某日上午6 時許），至臺中市○區○○路46巷3
      號大樓前，乘該大樓警衛室無人之際，開啟窗戶，以將身
      體伸入窗內之方式踰越安全設備，徒手竊取黃正育所有放
      置在警衛室內之筆記型電腦1 臺得手。
    (二)另於98年7 月間某日中午，至臺中市○區○○路1 段113
      號觀善寺，乘無人注意之際，開啟該寺大門入內，徒手竊
      取吳介仁所管領之功德箱內香油錢新臺幣（下同）3,000
      元得手。
    黃世雄嗣於有偵查犯罪職權之機關或個人發覺其犯罪前，於
    100 年2 月25日具狀向臺灣臺中地方法院檢察署自首，主動
    接受裁判。
二、案經彰化縣警察局芳苑分局報告臺灣彰化地方法院檢察署檢
    察官偵查起訴。
    理  由
壹、程序部分
一、按被告以外之人於審判外之言詞或書面陳述，除法律有規定
    者外，不得作為證據，刑事訴訟法第159 條第1 項固有明文
    ，惟被告以外之人於審判外之陳述，雖不符合同法第159 條
    之1 至第159 條之4 規定，但經當事人於審判程序同意作為
    證據，法院審酌該言詞陳述或書面陳述作成時之情況，認為
    適當者，亦得為證據，當事人、代理人或辯護人於法院調查
    證據時，知有第159 條第1 項不得為證據之情形，而未於言
    詞辯論終結前聲明異議者，視為有前項之同意，此觀同法第
    159 條之5 規定即明。查本判決後開引用各該被告黃世雄以
    外之人於審判外之陳述（包含書面陳述），皆屬傳聞證據，
    惟當事人雖知上開證據資料為傳聞證據，仍於本院審判期日
    中對各該證據資料均表示同意或無意見而不予爭執，且迄至
    言詞辯論終結前亦未再聲明異議，本院審酌上開證據資料製
    作時之情況尚無違法不當等瑕疵，且與本案具有關連性，認
    為以之作為證據應屬適當，揆諸前開規定，爰逕依刑事訴訟
    法第159條之5規定，認前揭證據資料均具有證據能力。
二、本案其餘非供述證據，非屬傳聞證據，本院審酌該等證據作
    成及取得之程序均無違法之處，且與本案具有關連性，是後
    述所引用證據之證據能力均無疑義，合先敘明。
貳、實體部分
一、上揭犯罪事實，業據被告於警詢、偵訊及本院審理時坦承不
    諱（見100 年度偵字第5053號卷〈下稱偵卷一〉第3 、25頁
    、100 年度偵字第4940號卷〈下稱偵卷二〉第25頁、本院卷
    第34頁），核與證人黃正育於警詢及本院審理時之證述、證
    人吳介仁於警詢時之證述相符（見偵卷一第6 頁、偵卷二第
    6 頁、本院卷第32頁），並有現場照片9 張在卷可稽（偵卷
    一第9 頁、偵卷二第8 頁），足認被告自白與事實相符。又
    被告所為如事實欄一、(一)所示竊盜犯行之時間為97年9 月間
    某日，業據證人黃正育於警詢及本院審理時證述明確，公訴
    意旨認該次犯行之犯罪時間係在96年間某日，尚屬誤會。再
    者，被告自承其在觀善寺所竊取之香油錢為3,000 至4,000
    元，證人吳介仁則證稱其不知失竊香油錢之確實金額，此外
    復無其他證據足資確證被告該次所竊得香油錢之金額，此部
    分自應為有利於被告之認定，認被告係竊取3,000 元之香油
    錢。綜上，本案事證明確，被告犯行均堪認定，應依法論科
    。
二、論罪科刑之理由：
  (一)按刑法第321 條第1 項第2 款所謂安全設備，係指依社會通
    常觀念足認為防盜之設備，且具有與門扇、牆垣相類性質者
    ，如窗戶是，若竊盜之手段已越進窗門，使他人窗門安全之
    設備失其防閑之效用，自應構成刑法第321 條第1 項第2 款
    之罪（最高法院55年臺上字第547 號、41年臺非字第38號判
    例意旨可資參照）。查被告犯罪事實一、(一)之犯行係將身體
    伸入警衛室窗戶內以行竊，揆諸上揭說明，自屬踰越安全設
    備竊盜，洵堪認定。
  (二)被告行為後，刑法第321 條於100 年1 月26日修正公布，自
    同年月28日起施行。修正前刑法第321 條第1 項規定為：「
    犯竊盜罪而有左列情形之一者，處6 月以上、5 年以下有期
    徒刑：一於夜間侵入住宅或有人居住之建築物、船艦或隱匿
    其內而犯之者。二毀越門扇、牆垣或其他安全設備而犯之者
    。三攜帶兇器而犯之者。四結夥三人以上而犯之者。五乘火
    災、水災或其他災害之際而犯之者。六在車站或埠頭而犯之
    者。」修正後刑法第321 條第1 項則規定為：「犯竊盜罪而
    有下列情形之一者，處6 月以上、5 年以下有期徒刑，得併
    科新臺幣10萬元以下罰金：一侵入住宅或有人居住之建築物
    、船艦或隱匿其內而犯之者。二毀越門扇、牆垣或其他安全
    設備而犯之者。三攜帶兇器而犯之者。四結夥三人以上而犯
    之者。五乘火災、水災或其他災害之際而犯之者。六在車站
    、埠頭、航空站或其他供水、陸、空公眾運輸之舟、車、航
    空機內而犯之者。」修正後該條項規定除增加得併科罰金之
    規定外，並刪除原第1 款「於夜間」之要件，且就第6 款增
    加「航空站、其他供水、陸、空公眾運輸之舟、車、航空機
    內」之要件，擴大加重竊盜罪之適用範圍。經比較新、舊法
    律，修正後刑法第321 條第1 項並無有利於被告之情形，依
    刑法第2 條第1 項前段規定，自應用行為時法即修正前刑法
    第321 條第1 項規定。
  (三)核被告所為，分別係犯修正前刑法第321 條第1 項第2 款踰
    越安全設備竊盜罪、刑法第320 條第1 項竊盜罪。聲請簡易
    判決處刑意旨認被告所涉如事實欄一、(一)所示犯行係犯刑法
    第320 條第1 項竊盜罪，容有誤會，惟因二者基本社會事實
    同一，爰依法變更起訴法條。被告上開2 次犯行，犯意有別
    ，行為互殊，應予分論併罰。被告前因竊盜案件，經臺灣花
    蓮地方法院以95年度花簡字第690 號判決處有期徒刑3 月，
    經送監執行，於96年2 月21日縮短刑期期滿執行完畢，有臺
    灣高等法院被告前案紀錄表可稽，被告於有期徒刑執行完畢
    後5 年內又故意再犯本案各罪，均為累犯，應依刑法第47條
    第1 項規定，各加重其刑。又被告就本案2 次竊盜犯行，均
    係在有偵查犯罪職權之機關或個人未發覺時，自首而接受裁
    判，有自首狀1 紙附卷為憑（見100 年度他字第1423號卷第
    1 頁），爰依刑法第62條前段規定，各減輕其刑，並均依法
    先加後減之。爰審酌被告正值壯年，不思以正當方式謀生，
    僅因貪圖不法利益，即竊取他人財物，顯然欠缺法治觀念，
    所為侵害他人財產法益，危害社會治安，行為甚不足取，惟
    犯後均坦承犯行，尚有悔意，及其智識程度、生活狀況等一
    切情狀，爰分別量處如主文所示之刑，並定其應執行刑，以
    示懲儆。
據上論斷，應依刑事訴訟法第452 條、第299 條第1 項前段、第
300 條，刑法第2 條第1 項前段、修正前刑法第321 條第1 項第
2 款、刑法第320 條第1 項、第47條第1 項，第62條前段、第51
條第5 款，刑法施行法第1 條之1 第1 項、第2 項前段，判決如
主文。
本案經檢察官廖偉志到庭執行職務。
中    華    民    國   100    年    8     月    18    日
                  刑事第一庭  法  官    楊舒嵐
以上正本證明與原本無異。
如不服本判決應於收受判決後10日內向本院提出上訴書狀，並應
敘述具體理由；其未敘述上訴理由者，應於上訴期間屆滿後20日
內向本院補提理由書(均須按他造當事人之人數附繕本)「切勿逕
送上級法院」。
告訴人或被害人對於判決如有不服具備理由請求檢察官上訴者，
其上訴期間之計算係以檢察官收受判決正本之日期為準。
中    華    民    國   100    年    8     月    18    日
                              書記官    王惠嬌
附錄論罪科刑法條：
修正前中華民國刑法第321條第1項
犯竊盜罪而有左列情形之一者，處六月以上、五年以下有期徒刑
：
一、於夜間侵入住宅或有人居住之建築物、船艦或隱匿其內而犯
    之者。
二、毀越門扇、牆垣或其他安全設備而犯之者。
三、攜帶兇器而犯之者。
四、結夥三人以上而犯之者。
五、乘火災、水災或其他災害之際而犯之者。
六、在車站或埠頭而犯之者。
中華民國刑法第320條第1項
意圖為自己或第三人不法之所有，而竊取他人之動產者，為竊盜
罪，處5  年以下有期徒刑、拘役或 5 百元以下罰金。